臺灣花蓮地方法院刑事判決　　　　　　　　　　　　　九十四年度交自緝字第一號
　　自　訴　人　乙○○
　　自　訴　人　戊○○
　　自訴代理人　丙○○律師
　　被　　　告　甲○○
右列被告因業務過失傷害案件，經自訴人提起自訴，經本院合議庭裁定由受命法官獨
任進行簡式審判程序，本院判決如左：
    主  文
甲○○從事業務之人，因業務上之過失傷害人，處有期徒刑陸月，如易科罰金，以
佰元折算壹日。
    事  實
一、甲○○係以載運貨物之大貨車司機為業，係以駕駛為業務之人，於民國九十二年
    十月十三日晚間十時許，駕駛車牌號碼九三九—ＧＮ營業大貨車，由南往北方向
    ，行經台九線省道一六四公里五百公尺彎路處，本應注意行經彎路應減速慢行，
    作隨時停車之準備，且不得跨越方向限制線駛入來車車道，依當時夜間有照明、
    柏油道路無缺陷且無障礙等情形，並無不能注意之情事，竟疏未注意減速慢行，
    在限速為四十五公里之道路上，仍以時速約四十五公里之速度行駛上開彎路並跨
    越方向限制線，致撞擊對向車道上由乙○○駕駛附載戊○○之車牌號碼Ｕ九—五
    七七八號自用小客車，乙○○因而受有左遠端橈骨骨折、右髕骨骨折傷害，戊○○則受有左側第六至九肋骨骨折等傷害。甲○○於車禍發生後，犯罪未被發覺前
    ，主動向到場處理車禍之花蓮縣警察局新城分局富世派出所警員丁○○自首而願
    接受裁判。
二、案經自訴人乙○○、戊○○提起自訴。
    理  由
一、被告甲○○於右揭時間、地點因駕車過失致自訴人乙○○、戊○○受傷之事實，
    業據被告於本院審理時坦承不諱，經核與自訴人乙○○於警詢時指述之車禍情節
    相符，且有道路交通事故調查報告表（一）、（二）、道路交通事故現場圖各一
    份、現場照片六幀、財團法人佛教慈濟綜合醫院診斷證明書二紙附卷可佐，被告
    前開自白與事實相符，堪以採信。另按行經彎道時，應減速慢行，作隨時停車之
    準備；汽車在畫有分向限制線之路段，不得駛入來車之車道內，道路交通安全規
    則第九十三條第一項第三款、第九十七條第二款分別定有明文。被告駕車自應注
    意上開規定，而依前開道路交通事故調查報告表所載，道路限速為時速四十五公
    里，且案發當時為夜間有照明、柏油道路無缺陷且無障礙物，並無不能注意之情
    事，詎被告竟疏未注意減速慢行，作隨時停車之準備，仍以時速約四十五公里之
    速度行駛上開彎路並跨越方向限制線駛入來車道，其有過失甚明，且本件經送臺
    灣省花東區車輛行車事故鑑定委員會鑑定，亦同此認定，有該委員會九十三年五
    月十七日花東鑑字第０九三六一００一三六號函暨鑑定意見書一份在卷可參。再
    自訴人乙○○受有左遠端橈骨骨折、右髕骨骨折傷害，自訴人戊○○受有左側第
    六至九肋骨骨折等傷害之結果確係肇因於該車禍，已如前述，足認被告前開駕車
    過失行為與自訴人二人受傷之結果間，有相當因果關係。本案事證明確，被告犯
    行洵堪認定，應予依法論科。
二、核被告所為，係犯刑法第二百八十四條第二項前段之業務過失傷害罪。被告一過
    失行為同時使自訴人乙○○、戊○○受傷，係一行為觸犯數罪名，屬想像競合，
    應從一重處斷。被告於肇事後，犯罪未被發覺前，主動向到場處理車禍之花蓮縣
    警察局新城分局富世派出所警員丁○○表示係遭自訴人駕車撞擊，使警員知悉被
    告為駕車肇事之當事人一情，業據證人丁○○於本院審理中證述明確，自應依刑
    法第六十二條之自首規定，減輕其刑。又自訴人乙○○雖主張其因本件車禍另受
    有左側慢性硬腦膜下腔血腫，另追加自訴被告犯刑法第二百八十四條第二項後段
    業務過失重傷罪，惟自訴代理人於本院準備程序中已陳稱僅自訴被告業務過失傷
    害罪部分，不主張被告業務過失重傷害罪部分（本院交自緝卷第七十九頁），本
    院自得依其主張予以審酌。爰審酌被告疏未注意駕車安全並遵守交通規則，致自
    訴人二人受傷，且車禍至今已逾年餘，均未主動出面與自訴人談論和解事宜，已
    據自訴人乙○○於本院審理中供述明白，及被告犯罪後坦承犯行，態度尚佳等一
    切情狀，量處如主文所示之刑，並諭知易科罰金之折算標準。
據上論斷，應依刑事訴訟法第三百四十三條、第二百七十三條之一第一項、第二百九
十九條第一項前段，刑法第二百八十四條第二項前段、第五十五條、第六十二條、第
四十一條第一項前段，罰金罰鍰提高標準條例第一條前段，第二條之規定，判決如主
文。
本案經檢察官許建榮到庭執行職務。
中      華      民      國    九十四      年    六      月      十六    日
                              臺灣花蓮地方法院刑事第二庭
                                  法  官      俞  秀  美
右正本證明與原本無異。
如對本判決不服，應於送達後十日內，向本院提出上訴狀。（應抄附繕本）告訴人或
被害人如對於本判決不服者，應具備理由請求檢察官上訴，其上訴期間之計算係以檢
察官收受判決正本之日期為準。
                                  法院書記官
中      華      民      國    九十四      年    六      月      十六    日
附錄本判決論罪之法律條文：
中華民國刑法第二百八十四條第二項前段：
(過失傷害罪)
從事業務之人，因業務上之過失傷害人者，處一年以下有期徒刑、拘役或一千元以下
罰金。
